臺灣高等法院臺南分院刑事判決　　　100年度交上訴字第105號
上　訴　人
即　被　告　林勇全
上列上訴人因公共危險案件，不服臺灣臺南地方法院九十九年度
交訴字第一四０號中華民國九十九年十二月二十三日第一審判決
（起訴案號：臺灣臺南地方法院檢察署九十九年度調偵字第一一
五四號），提起上訴，本院判決如下：
    主  文
上訴駁回。
    事  實
一、林勇全前因竊盜、強盜及違反毒品危害防制條例等罪，經臺
    灣臺南地方法院以九十五年度易字第八０一號、九十五年度
    易字第一００四號、九十五年度訴字第七五二號判決分別判
    處有期徒刑七月、四月、四月、四月（該四罪定應執行刑為
    有期徒刑一年五月）、十月、八月確定，嗣經定應執行刑為
    有期徒刑二年十月，復於民國九十六年七月二十五日經同院
    以九十六年度聲減字第一一四八號裁定減刑並定應執行刑為
    有期徒刑一年五月確定，而於九十六年十月二十四日縮刑期
    滿執行完畢；猶不知儆惕，復於九十九年四月十四日下午六
    時四十七分許，駕駛王熙舜所有之車號五八七八─ＷＮ號自
    用小客車，行經臺南縣新營市○○路與三民路口時，不慎擦
    撞由沈世忠所騎乘之車號ＪＴＢ─二三二號機車，致沈世忠
    人車倒地，受有左側腦內挫傷出血、硬腦膜下、蜘蛛膜下腔
    、併氣腦、右側鎖骨骨折等傷害（過失傷害部分業經沈世忠
    於偵查中撤回告訴，經檢察官另為不起訴處分確定）；詎林
    勇全明知駕車肇事致沈世忠受傷，竟未對其採取必要之安全
    救護措施，亦未報告警察機關待警方前來為必要之處理，且
    未協同配合將傷者受醫，隨即駕車逃逸，嗣經警循線查獲。
二、案經臺南縣警察局新營分局報告臺灣臺南地方法院檢察署檢
    察官偵查起訴。
    理    由
一、被告林勇全於本院準備程序及審理時，就被訴事實為有罪之
    陳述（見本院卷第二十六頁、三十三頁背面），且所犯係死
    刑、無期徒刑、最輕本刑為三年以上有期徒刑以外之罪，經
    本院告知簡式審判程序之旨，並聽取檢察官及被告之意見後
    ，依刑事訴訟法第二百七十三條之一第一項之規定，裁定本
    件進行簡式審判程序（見本院卷第三十三頁背面），依刑事
    訴訟法第二百七十三條之二規定，不適用證據提示、交互詰
    問及傳聞法則有關證據能力限制等規定，首予敘明。
二、上開事實業經被告於原審、本院準備程序及審理時坦承不諱
    （見原審卷第十四頁背面、十七頁背面；本院卷第二十六頁
    、三十三頁背面），核與證人即被害人沈世忠之弟沈世吉於
    警詢（見警卷第六至八頁）、證人即目擊者張添貴於警詢（
    見警卷第十一至十二頁）及證人王熙舜於警詢證述將上開自
    用小客車借予被告使用之情節相符（見警卷第十四頁），並
    有道路交通事故現場圖、道路交通事故調查報告表（一)、(
    二)、財團法人奇美醫院九十九年五月十九日診斷證明書、
    現場及車輛照片三十幀、監視器翻拍照片二幀等件在卷可稽
    （見警卷第十六至十八頁、二十一至二十二頁、三十三至四
    十七頁），足認被告自白確與事實相符。本件事證明確，被
    告犯行洵堪認定。
三、核被告所為，係犯刑法第一百八十五條之四之駕駛動力交通
    工具肇事致人受傷而逃逸罪。被告有上開事實一、所示之前
    科，於九十六年十月二十四日縮刑期滿執行完畢等情，有臺
    灣高等法院被告前案紀錄表在卷可參，其於有期徒刑執行完
    畢後五年以內故意再犯本件有期徒刑以上之罪，為累犯，應
    依刑法第四十七條第一項規定加重其刑。
四、原審以上訴人即被告罪證明確，適用上開法文論罪科刑，並
    審酌被告肇事致人受傷後，旋即離開肇事現場，並未停留在
    現場協助處理傷患，罔顧被害者之生命安全，惡性非輕，及
    被告之品行、生活狀況、智識程度（國中畢業），及犯後已
    與被害人達成和解，有臺南縣新營市調解委員會九十九年刑
    調字第二三三號調解書一份在卷可稽（見調偵字第一一五四
    號卷第二四頁），暨被告犯後坦承犯行，態度尚佳等一切情
    狀，認公訴檢察官求刑十月稍嫌過重，量處有期徒刑八月，
    以資懲儆。認事用法並無不當，量刑亦屬適當。上訴意旨固
    以：(一)本件係被害人自後方擦撞被告所駕駛之車輛，且因車
    輛擦撞力道輕微，致被告不知已與人發生擦撞，則被告是否
    應負過失責任，實尚有疑。原判決未予詳查，遽認被告就
    本件應負過失責任，而認被告應負肇事逃逸罪責，實有未洽
    。(二)原判決未審酌被告母親為中度肢體殘障人士，無法獨立
    生活，原審判決理由不備。(三)原判決未依刑法第五十九條之
    規定酌減其刑，亦有違誤等語，指摘原判決不當。惟查：(一)
    被告對於上開肇事逃逸之事實，業於原審及本院坦承不諱，
    已如上述。本件車禍經臺灣臺南地方法院檢察署送請臺灣省
    臺南區車輛行車事故鑑定委員會鑑定結果，認被告林勇全駕
    駛小客車，未依號誌指示行駛，轉彎車未讓直行車先行，為
    肇事原因，沈世忠無肇事原因，有該會九十九年八月五日南
    鑑字第０九九五九０二六六五號函暨鑑定竟見書在卷可稽（
    見調偵字第一一五四號卷第二０至二一頁背面）。上訴意旨
    指被害人自後方擦撞被告所駕駛之車輛，且因車輛擦撞力道
    輕微，致被告不知已與人發生擦撞，則被告是否應負過失責
    任，顯係事後卸責之詞，自無足採。(二)量刑輕重係屬事實審
    法院得依職權自由裁量之事項，苟已斟酌刑法第五十七條各
    款所列情狀而未逾越法定刑度，不得遽指為違法。又在同一
    犯罪事實與情節，如別無其他加重或減輕之原因，下級審量
    定之刑，亦無過重或失輕之不當情形，則上級審法院對下級
    審法院之職權行使，原則上應予尊重。本件原審已依刑法第
    五十七條之規定審酌被告之上開一切情狀，而量處罪刑，並
    無不合，上訴意旨所指被告母親為中度肢體殘障人士，無法
    獨立生活一節，即或屬實，亦不得據此指摘原判決量刑不當
    。(三)刑法第五十九條規定犯罪情狀顯可憫恕，認科以最低度
    刑仍嫌過重者，得酌量減輕其刑，固為法院依法得自由裁量
    之事項，然非漫無限制，必須犯罪另有特殊之原因與環境，
    在客觀上足以引起一般同情，認為即予宣告法定最低度刑期
    尤嫌過重者，始有其適用。是為此項裁量減刑時，必須就被
    告全部犯罪情狀予以審酌在客觀上是否有足以引起社會上一
    般人之同情，而可憫恕之情形，始稱適法。本件被告於肇事
    致被害人沈世忠人車倒地，受有左側腦內挫傷出血、硬腦膜
    下、蜘蛛膜下腔、併氣腦、右側鎖骨骨折等傷害。被告既未
    對其採取必要之安全救護措施，亦未報告警察機關待警方前
    來為必要之處理，且未協同配合將傷者受醫，隨即駕車逃逸
    ，據此情況，難認在客觀上已足以引起一般人之同情，原判
    決未依刑法第五十九條之規定，予以減輕其刑，自無不合。
    綜上所述，被告上訴意旨任意指摘原判決不當，為無理由，
    應予駁回。
五、據上論斷，應依刑事訴訟法第三百六十八條，判決如主文。
本案經檢察官謝錫和到庭執行職務。
中    華    民    國    100    年    3    月    23    日
                  刑事第二庭    審判長法  官  葉居正
                                      法  官  張桂美
                                      法  官  陳春長
以上正本證明與原本無異。
如不服本判決應於收受送達後10日內向本院提出上訴書狀，其未
敘述上訴理由者，並得於提起上訴後10日內向本院補提理由書（
均須按他造當事人之人數附繕本）「切勿逕送上級法院」。
                                      書記官  邱如
中    華    民    國   100    年    3     月    23    日
中華民國刑法第185條之4
（肇事遺棄罪）
駕駛動力交通工具肇事，致人死傷而逃逸者，處 6 月以上 5 年
以下有期徒刑。